---
title: "AFC"
output: pdf_document
---

```{r setup, include=FALSE}
knitr::opts_chunk$set(echo = TRUE)
```


## Presentation des r¨¦sultats
Le package contient un base de donn¨¦e concernant le choix d'h¨¦bergement pour les vacances intitul¨¦ "heb". <br />

```{r,  echo=2}
library(AnalyseDD)
heb
```

Ce base de donn¨¦e est avec totaux. Il y a une autre base de donn¨¦e intitul¨¦ "comp" qui est sans totaux. <br />
```{r, echo=2}
library(AnalyseDD)
comp
```
Les fonctions de ce package ajouter les totaux automatiquement, donc pour utliser ces fonction, il exige une base de donn¨¦e sans totaux. <br />
Dans la suite de d¨¦monstration de function je vais tester sur "comp".
Pour ajouter les totaux : 
```{r}
total(comp)
```
Table des profils lignes : 
```{r}
tabProLigne(comp)
```
Table des profils colonnes : 
```{r}
tabProColonne(comp)
```
Table des valeurs th¨¦oriques : 
```{r}
tabValTheo(comp)
```
Pour mesurer la liason entre deux varaibles qalitatives, on utilise un test de chiq2 :
```{r}
d2(comp)
```
Tableau de contributions au khi-2 : 
```{r}
contrX2(comp)
```
Table de fr¨¦quence : 
```{r}
tabFreq(comp)
```
Centre gravite de colonnes : 
```{r}
gcol(comp)
```
Valeurs propres servent ¨¤ choisir le nombre des axes pour pr¨¦senter le graphique. Vecteurs propres servent ¨¤ calculer les condonn¨¦es.
```{r}
valeurp(comp)
vecteurp(comp)
```
Coordonnees des profils-lignes :
```{r}
coProLigne(comp)
```
Coordonnees des profils-colonnes : 
```{r}
coProColonne(comp)
```
Graphiques finales : 
```{r}
plotAFC(comp)
```
Une autre demonstation avec la base de donn¨¦e heb :
```{r}
h <- heb[1:4, 1:4]
plotAFC(h)
```
